---
subtitle: "Rapport statistique V2.0"
---

```{r}
#| label: setup

rm(list = ls())
#
library(baseph)
library(janitor)
library(tidyverse)
library(gtsummary)
library(ggsci)
library(kableExtra)
library(lubridate)
library(factoextra)
library(missMDA)
library(FactoMineR)
library(kableExtra)
library(forestmodel)
library(labelled)
library(epiDisplay)
library(visdat)
library(GGally)
library(tidytext)
library(colorspace)
#library(xlsx)
library(apyramid)
library(plotly)
library("tm")
library("SnowballC")
library("wordcloud")
library("RColorBrewer")
library(readODS)
#
theme_gtsummary_language(language = "fr", decimal.mark = ",")
options(OutDec = ",")
#
load("datas/acr90.RData")
expx <- TRUE
classeur <- "acr90.ods"
#if (expx){system(paste0("rm -f ",classeur))}
#
theme_gtsummary_language(language = "fr", decimal.mark = ",")
theme_gtsummary_journal(journal = "jama")
options(OutDec = ",")
ptest <- list(all_continuous() ~ "wilcox.test", all_categorical() ~ "chisq.test")
stt <- list(
  all_continuous() ~ "{median} ({p25}, {p75})",
  all_categorical() ~ "{n}/{N} ({p}%)"
)
```


# Description de la population




L'échantillon comporte `r nrow(tt)` cas.

## Données manquantes

```{r}
#| label: fig-manq
#| fig-cap: Données manquantes
#| fig-asp: 0.8

vis_dat(tt)
```

L'échantillon comporte peu de données manquantes.

## Patient

```{r}
#| label: tbl-pat
#| tbl-cap: Patient

tt |> 
dplyr::select(sexe, age) |> 
 tbl_summary(missing = "no",
              statistic = stt) |> 
   bold_labels() |> 
   modify_header(label ~ " ") |>
  pexptabph(exp = expx, nomfich = classeur , nomsheet = "pat", lg = TRUE) 
```

```{r}
#| label: fig-pyr
#| fig-cap: Pyramide des âges

pyramid(tt$age, tt$sexe, col.gender = c("pink", "lightblue"), main = "Pyramide des âges",binwidth = 10)
```

## Appel

\label{tbl-appel}

```{r}
#| label: tbl-appel
#| tbl-cap: Appel

tt |> 
dplyr::select(motif_de_lappel:ton_appel, lien:sexe_de_lappelant,horaire_3_huit) |> 
 tbl_summary(missing = "no",
              statistic = stt) |> 
   bold_labels() |> 
   modify_header(label ~ " ") |>
  pexptabph(exp = expx, nomfich = classeur , nomsheet = "appel", lg = TRUE) 
```

## ARM

```{r}
#| label: tbl-arm
#| tbl-cap: ARM

tt |> 
dplyr::select(sexe_arm:experience_arm) |> 
 tbl_summary(missing = "no",
              statistic = stt) |> 
   bold_labels() |> 
   modify_header(label ~ " ") |>
  pexptabph(exp = expx, nomfich = classeur , nomsheet = "arm", lg = TRUE) 
```

# Critère principal
*Temps en secondes entre le décrochage de l’appel et la reconnaissance de l’arrêt cardiaque par l’assistant de régulation médicale*

```{r}
#| label: imput1
#| eval: false
nn <- tt |> 
  dplyr::select(-c(patient, horaire_de_lappel)) |> 
  missMDA::estim_ncpFAMD()
nn <- nn$ncp
```

```{r}
#| label: imput2

tt <- tt |> 
  mutate(age = cut(age, breaks = c(0, 20, 40, 60, 80, 100), right = FALSE))
var_label(tt$age) <- "Âge du patient"


nn <- 5
tti <- tt |> 
  dplyr::select(-c(patient, horaire_de_lappel)) 
zz <- imputeFAMD(tti,ncp = nn)
tti <- zz$completeObs
```

```{r}
#| label: tbl-princ1
#| tbl-cap: Délai décrochage/reconnaissance de l'ACR

tt |> 
  dplyr::select(delai_reconnaissance) |>
  tbl_summary(
    type = all_continuous() ~ "continuous2",
    statistic = all_continuous() ~ c(
      "{median} ({p25}, {p75})",
      "{mean} ± {sd}",
      "{min}, {max}"
    ),
    missing = "no"
  ) |> 
     bold_labels() |> 
   modify_header(label ~ "Temps en secondes") |>
  pexptabph(exp = expx, nomfich = classeur , nomsheet = "delai1", lg = TRUE) 
```

```{r}
#| label: fig-princ1a
#| fig-cap: Délai décrochage/reconnaissance de l'ACR

tt |> 
  ggplot(aes(x = delai_reconnaissance)) +
  geom_histogram(binwidth = 20, fill = "lightblue", color = "black") +
  labs(
    title = "Délai entre le décrochage et la reconnaissance de l'ACR",
    x = "Temps en secondes",
    y = "Nombre de cas"
  ) +
  theme_minimal()
```

```{r}
#| label: fig-princ1b
#| fig-cap: Délai décrochage/reconnaissance de l'ACR

tt |> 
  ggplot(aes(x = 1, y = delai_reconnaissance)) +
  geom_violin(fill = "lightblue") +
  geom_boxplot(width = 0.2, fill = "grey90") +
  labs(
    title = "Délai entre le décrochage et la reconnaissance de l'ACR",
    y = "secondes",
    caption = ""
  ) +
  theme_light() +
    scale_y_continuous(breaks = seq(0,600,60), labels =  seq(0,600,60)) +
  scale_fill_jama() +
  theme(
    plot.title = element_text(size = 14, face = "bold"),
    plot.subtitle = element_text(size = 12),
    axis.title.x = element_blank(),
    legend.title = element_text(size = 12),
    axis.title.y = element_text(,
      size = 12,
      angle = 90,
      vjust = .5
    ),
    axis.text.x = element_blank(),
    axis.text.y = element_text(size = 12),
    legend.position = "none"
  )
```

# Facteurs influants

```{r}
#| label: tbl-facteurs1
#| tbl-cap: Analyse univariée des facteurs influant sur le délai de reconnaissance de l'ACR


tt |> 
  dplyr::  select(delai_reconnaissance:motif_de_lappel,ton_appel:sexe_de_lappelant, horaire_3_huit) |> 
  tbl_continuous(variable = delai_reconnaissance) |> 
  add_p() |> 
       bold_labels() |> 
   modify_header(label ~ "Temps en secondes") |>
  pexptabph(exp = expx, nomfich = classeur , nomsheet = "factreco", lg = TRUE) 
              
                 
```

Les femmes sont plus convaincantes que les hommes pour faire reconnaître un ACR.

```{r}
#| label: fig-princ1reg
#| fig-cap: Délai décrochage/reconnaissance de l'ACR -- Régression

lm(delai_reconnaissance ~  motif_de_lappel + ton_appel + sexe_arm +  sexe_de_lappelant + horaire_3_huit, data = tt) |> 
  forest_model(format_options = list(text_size = 2)) 

```

Il vaut mieux appeler pour une noyade & être une femme.

# Analyse factorielle

```{r}
ttn <- tti |> 
  dplyr::select(- delai_mce, -lien) |> 
  MCA(quali.sup = "delai_reconnaissance", graph = FALSE)
```

```{r}
#| label: fig-factcas
#| tbl-cap: Regroupement selon le sexe de l'appelant

ttn |> 
  fviz_mca_ind( habillage = "sexe_de_lappelant",geom = "point", addEllipses = TRUE)

```


```{r}
#| label: fig-factvar
#| tbl-cap: Analyse des variables

ttn |> 
  fviz_mca_var(repel = TRUE, select.var = list(cos2 = 20),col.var = "cos2")
```

On ne met pas en évidence de groupe bien franc (effectif très faible). Seul le groupe *traumatisme sur la voie publique* semble se distinguer. 

# Critères secondaires

## Critère 1
*Motif de l’appel initial*
voir tableau **Appel** (\ref{tbl-appel}).

## Critères 2 & 3

*Recueil de tout ce qui est dit par le témoin permettant de mettre en évidence ou rallongeant la détection de l’arrêt cardiaque.*

```{r}
#| label: macro-txt

dtxt <- function(x){
docs <- Corpus(VectorSource(txt))
#
docs <- tm_map(docs, content_transformer(tolower))
docs <- tm_map(docs, removeNumbers)
docs <- tm_map(docs, removeWords, stopwords("french"))
docs <- tm_map(docs, removeWords, c("a", "plus", "oui", "ça", "tout", "enfant", "aà", "peu")) 
docs <- tm_map(docs, removePunctuation)
docs <- tm_map(docs, stripWhitespace)
dtm <- TermDocumentMatrix(docs)
return(dtm)
}
```


L'analyse du texte est limitée par la taille des textes. 

On analyse principalement la fréquence des mots (ou plutôt des racines). Volontairement les négations ne sont pas prises en compte : *respire* à la même signification & le même poids que *ne respire pas*.

## Termes en faveur d'un ACR

```{r}
#| label: fig-wordacrplus
#| fig-cap: Nuage de mots en faveur d'un ACR

txt <- readLines(con = "datas/faveur.txt", encoding = "UTF-8")
dtm <- dtxt(txt)
m <- as.matrix(dtm)
v <- sort(rowSums(m),decreasing=TRUE)
dp<- data.frame(word = names(v),freq=v)
#
set.seed(1234)
wordcloud(words = dp$word, freq = dp$freq, min.freq = 2,
          max.words=200, random.order=FALSE, rot.per=0.35, 
          colors=brewer.pal(8, "Dark2"))
```

```{r}
#| label: tbl-txtav
#| tbl-cap: Mots en faveur d'un ACR

zz <- dp |> 
  filter(freq >= 3)
names(zz) <- c("Racine", "Fréquence")
  zz |> 
     as_tibble() |>
    kbl(booktabs = TRUE)|> 
  kable_styling(latex_options = c("striped", "hold_position"))

    if (expx) {
      zz |>
        write_ods(path = classeur, sheet = "faveur", append = TRUE)
    }

```

## Termes en défaveur d'un ACR

```{r}
#| label: fig-wordacrmoins
#| fig-cap: Nuage de mots en défaveur d'un ACR

txt <- readLines(con = "datas/defaveur.txt", encoding = "UTF-8")
dtm <- dtxt(txt)
m <- as.matrix(dtm)
v <- sort(rowSums(m),decreasing=TRUE)
dm <- data.frame(word = names(v),freq=v)
#
set.seed(1234)
wordcloud(words = dm$word, freq = dm$freq, min.freq = 2,
          max.words=200, random.order=FALSE, rot.per=0.35, 
          colors=brewer.pal(8, "Dark2"))
```


```{r}
#| label: tbl-txtdef
#| tbl-cap: Mots en défaveur d'un ACR

zz <- dm |> 
  filter(freq >= 2)
names(zz) <- c("Racine", "Fréquence")
  zz |> 
     as_tibble() |>
    kbl(booktabs = TRUE)|> 
  kable_styling(latex_options = c("striped", "hold_position"))

    if (expx) {
      zz |>
        write_ods(path = classeur, sheet = "defaveur", append = TRUE)
    }

```



## Critère 4
*Temps en secondes avant la demande de recherche d’un DAE au témoin.*

Un DAE a été demandé uniquement pour un cas. 

## Critère 5
*Temps en secondes avant l’initiation d’un massage cardiaque externe.*

```{r}
#| label: tbl-initmce
#| tbl-cap: cc

tt |> 
  dplyr::select(delai_mce) |>
  tbl_summary(
    type = all_continuous() ~ "continuous2",
    statistic = all_continuous() ~ c(
      "{median} ({p25}, {p75})",
      "{mean} ± {sd}",
      "{min}, {max}"
    ),
    missing = "no"
  ) |> 
     bold_labels() |> 
   modify_header(label ~ "Temps en secondes") |>
  pexptabph(exp = expx, nomfich = classeur , nomsheet = "initmce", lg = TRUE) 
```

```{r}
#| label: fig-initmce1
#| fig-cap: Temps avant l’initiation d’un massage cardiaque externe

tt |> 
  ggplot(aes(x = delai_mce)) +
  geom_histogram(binwidth = 20, fill = "lightblue", color = "black") +
  labs(
    title = "Temps avant l’initiation d’un massage cardiaque externe",
    x = "Temps en secondes",
    y = "Nombre de cas",
    caption = ""
  ) +
  theme_light() +
  theme(
    plot.title = element_text(size = 14, face = "bold"),
    plot.subtitle = element_text(size = 12),
    axis.title.x = element_text(size = 12),
    legend.title = element_text(size = 12),
    axis.title.y = element_text(
      size = 12,
      angle = 90,
      vjust = .5
    ),
    axis.text.x = element_text(size = 12),
    axis.text.y = element_text(size = 12),
    legend.position = "none"
  )
```

```{r}
#| label: fig-pinitmce2
#| fig-cap: Temps avant l’initiation d’un massage cardiaque externe

tt |> 
  ggplot(aes(x = 1, y = delai_reconnaissance)) +
  geom_violin(fill = "lightblue") +
  geom_boxplot(width = 0.2, fill = "grey90") +
  labs(
    title = "Temps avant l’initiation d’un massage cardiaque externe",
    y = "secondes",
    caption = ""
  ) +
  theme_light() +
    scale_y_continuous(breaks = seq(0,600,60), labels =  seq(0,600,60)) +
  theme(
    plot.title = element_text(size = 14, face = "bold"),
    plot.subtitle = element_text(size = 12),
    axis.title.x = element_blank(),
    legend.title = element_text(size = 12),
    axis.title.y = element_text(
      size = 12,
      angle = 90,
      vjust = .5
    ),
    axis.text.x = element_blank(),
    axis.text.y = element_text(size = 12),
    legend.position = "none"
  )
```

## Critères 6 & 7

Voir tableau **Appel** (\ref{tbl-appel}).


# Technique
Les données démographiques on été décrites par la médiane & les quartiles pour les données numériques, en pourcentage pour les données catégorielles. 
Pour la recherche de facteurs influants on a utilisé  le test de Wilcoxon-Mann-Whitney pour les données binaires ou un test de Kruskal-Wallis. L'analyse multivariée a été réalisée en régression linéaire après imputation des données manquantes. Une recherche du meilleur modèle a été réalisée en step-by-step descendant. 

L'analyse statistique a été réalisée grâce au logiciel **R**[@rstat].