---
subtitle: "Rapport statistique"

---
```{r}
#| label: setup

rm(list = ls())
#
library(baseph)
library(tidyverse)
library(gtsummary)
library(kableExtra)
library(lubridate)
library(forestmodel)
library(labelled)
library(epiDisplay)
library(visdat)
library(GGally)
library(ggridges)
library(colorspace)
library(apyramid)
library(tidytext)
library(proustr)
library(ggwordcloud)
#
theme_gtsummary_language(language = "fr", decimal.mark = ",")
options(OutDec = ",")
#
load(file = "datas/acr90.RData")
expx <- TRUE
classeur <- "acr90_1.xls"
if (expx){system(paste0("rm -f ",classeur))}
#
cat <- list(all_continuous() ~ "wilcox.test", all_categorical() ~ "chisq.test")
affl <- list(all_categorical()~"{n}/{N} ({p})")
```


# Introduction

## Mise en forme des données

- Les variables constantes (la même réponse pour tous les cas) ont été supprimées.
- Les variables à réponse ouverte ne sont pas exploitables statistiquement donc ont été supprimées
- Une variable `période` a été créée en discrétisant `horaire` en jour/nuit (limites à 8 h & 22 h)

L'échantillon comporte `r nrow(tt)` cas pour `r ncol(tt)-1` variables.

## Données manquantes

```{r}
#| label: fig-manq
#| fig-cap: Données manquantes 
#| fig-asp: 0.6

tt %>%
  dplyr::select(-id) %>%
vis_dat()
```

L'effectif est faible mais l'échantillon comporte très peu de données manquantes. 

# Description de la population

Ces deux tableaux synthétisent la plupart des analyses demandées dans les critères secondaires. 

## Description de l'appel

```{r}
#| label: tbl-appel1
#| tbl-cap: Description de l'appel

tt |> 
  dplyr::select(motif_appel, ton_appel, periode, sexe, experience) |>
  tbl_summary(missing = "no") |>
  bold_labels() |>
  add_n() |>
  add_ci() |>
  modify_header(label ~ " ") |>
  pexptabph(nomfich = classeur,
            nomsheet = "appel1",
            exp = expx)
```

Les intervalles de confiance (`95% IC`) montrent bien  que vu l'effectif, aucune conclusion ne peut être apportée.

## Délais

```{r}
#| label: tbl-delai1
#| tbl-cap: Délais

tt |> 
  dplyr::select(delai, delai_mce) |> 
  tbl_summary(missing = "no") |>
  bold_labels() |>
  add_n() |>
  modify_header(label ~ "") |>
  modify_footnote(all_stat_cols() ~ "Médiane (quartiles) - Temps en secondes") |>
  pexptabph(nomfich = classeur,
            nomsheet = "delai1",
            exp = expx,
            lg = TRUE)
```


 

# Objectif principal

\begin{center}
\begin{minipage}{0.9\textwidth}
\begin{tcolorbox}[colback=novo!5,
                  colframe=novo]
Temps en secondes entre le décrochage de l’appel et la reconnaissance de
l’arrêt cardiaque par l’assistant de régulation médicale.
\end{tcolorbox}
\end{minipage}
\end{center}

```{r}
#| label: tbl-princi1
#| tbl-cap: Délai décrochage/reconnaissance de l'ACR

tt |>
  dplyr::select(delai) |>
  tbl_summary(
    missing = "no",
    type = all_continuous() ~ "continuous2",
    statistic = all_continuous() ~ c("{median} ({p25}, {p75})", "{mean} ({sd})", "{min}, {max}")
  ) |>
  bold_labels() |>
  modify_header(label ~ "") |>
  modify_footnote(all_stat_cols() ~ "Temps en secondes") |>
  pexptabph(nomfich = classeur,
            nomsheet = "delaip1",
            exp = expx)
```

```{r}
#| label: fig-princi1
#| fig-cap: Délai décrochage/reconnaissance de l'ACR
#| fig-asp: 0.6

tt |>
  ggplot() +
  aes(x = delai, y = 1) +
  geom_violin(fill = 2) +
  geom_boxplot(width = 0.2, fill = "grey90") +
  labs(title = "Délai décrochage/reconnaissance de l'ACR", x = "secondes") +
  theme_light() +
  scale_fill_discrete_qualitative(palette = "Dark 3") +
  scale_x_continuous(breaks = seq(0, 180, 30)) +
  theme(
    plot.title = element_text(size = 16, face = "bold"),
    plot.subtitle = element_text(size = 12),
    axis.title.x = element_text(size = 12),
    axis.title.y = element_blank(),
    axis.text.x = element_text(size = 12),
    axis.text.y = element_blank(),
    legend.position = "none"
  )
```

## Facteurs influants le délai

```{r}
#| label: tbl-fact1
#| tbl-cap: Facteurs influants le délai

tt |>
  tbl_continuous(
    variable = delai,
    statistic = everything() ~ "{median} ({p25}, {p75})",
    include = c(motif_appel, ton_appel, sexe, experience, periode)
  ) |>
  bold_labels() |>
  add_p() |>
  modify_header(label ~ "secondes") |>
  pexptabph(
    nomfich = classeur,
    nomsheet = "fact1",
    exp = expx,
    lg = TRUE
  )
```

Aucun facteur ne semble lié au délai de reconnaissance de l'ACR ce qui, vu le faible effectif, était attendu. la'`période` est limite. 

```{r}
#| label: fig-periode
#| fig-cap: Délai décrochage/reconnaissance de l'ACR par période
#| fig-asp: 0.6

tt |> 
  ggplot() +
  aes(x = periode, y = delai, fill = periode) +
  geom_violin() +
  geom_boxplot(fill = "grey90", width = 0.2) +
  labs(
    title = "Délai décrochage/reconnaissance de l'ACR par période",
    x = "Période",
    y = "secondes"
  ) +
  theme_light() +
  scale_fill_discrete_qualitative(palette = "Dark 3") +
  theme(
    plot.title = element_text(size = 18, face = "bold"),
    plot.subtitle = element_text(size = 12),
    axis.title.x = element_text(size = 12),
    axis.title.y = element_text(size = 12),
    axis.text.x = element_text(size = 12),
    axis.text.y = element_text(size = 12),
    legend.position = "none"
  )
```


```{r}
#| label: tbl-mult1
#| tbl-cap: Analyse multivariée
#| eval: false

lm(delai ~ motif_appel + ton_appel + sexe + experience + periode, data = tt) |>
  tbl_regression() |>
  bold_labels() |>
  pexptabph(
    nomfich = classeur,
    nomsheet = "mult1",
    exp = expx,
    lg = TRUE
  )
```


# Objectifs secondaires

Les objectifs secondaires autres sont regroupés dans les deux tableaux de la partie description :  un descriptif de la population & de l'appel (@tbl-appel1), l'autre reprenant les délais (@tbl-delai1).

## Objectif 2 & 3

\begin{center}
\begin{minipage}{0.9\textwidth}
\begin{tcolorbox}[colback=novo!5,
                  colframe=novo]
Recueil de tout ce qui est dit par le témoin permettant de mettre
en évidence l’arrêt cardiaque ou rallongeant la détection de l’arrêt cardiaque
\end{tcolorbox}
\end{minipage}
\end{center}


L'analyse ne porte pas sur les mots au sens strict mais sur les racines des mots (pour éviter les conjugaisons, accords, etc.). C’est pour ça que les mots paraissent tronqués.

```{r}
#| label: préparation textes

fav <-   pivot_longer(tt, cols = starts_with("temoin"), names_to = "faveur", values_to = "texte") |> 
  tidytext::unnest_tokens(output="mots",
                          input=texte,
                          token="ngrams",
                          n=1) |> 
   anti_join(proustr::proust_stopwords(),by=c("mots"="word")) |> 
  pr_stem_words(mots) |> 
  dplyr::filter(!mots %in%c("n'est", "j'ai", "qu'el", "qu'il", "oui"))

```

## En faveur d'un ACR

```{r}
#| label: tbl-fav1
#| tbl-cap: Mots en faveurs d'un ACR

zz <- fav |>
  mutate(mots = as.factor(mots)) |> 
  dplyr::filter(faveur == "temoin_faveur_acr") 

zz$mots <- fct_lump_prop(zz$mots, prop = .03) 
zz$mots <- fct_infreq(zz$mots) 
  

zz |> 
  dplyr::filter(mots != "Other") |> 
  mutate(mots = factor(mots)) |> 
  dplyr::select(mots) |>
  tbl_summary() |>
    bold_labels() |>
  modify_header(label ~ "") |>
  pexptabph(
    nomfich = classeur,
    nomsheet = "fav1",
    exp = expx,
    lg = TRUE)

```


```{r}
#| label: fig-wordfav
#| fig-cap: Mots en faveurs d'un ACR

zz <- fav |>
  dplyr::filter(faveur == "temoin_faveur_acr") |> 
  count(mots, sort = TRUE) 

  ggplot(zz, aes(label = mots, size= n, color = n)) +
   geom_text_wordcloud(grid_size = 2,area_corr = FALSE) +
  theme_minimal()+
  scale_color_gradient(low = "red", high = "forestgreen")
```

## En défaveur d'un ACR

```{r}
#| label: tbl-dfav1
#| tbl-cap: Mots en défaveurs d'un ACR

zz <- fav |>
  mutate(mots = as.factor(mots)) |> 
  dplyr::filter(faveur == "temoin_defaveur_acr") 

zz$mots <- fct_lump_prop(zz$mots, prop = .03) 
zz$mots <- fct_infreq(zz$mots) 
  

zz |> 
  dplyr::filter(mots != "Other") |> 
  mutate(mots = factor(mots)) |> 
  dplyr::select(mots) |>
  tbl_summary() |>
      bold_labels() |>
  modify_header(label ~ "") |>pexptabph(
    nomfich = classeur,
    nomsheet = "dfav1",
    exp = expx,
    lg = TRUE)

```


```{r}
#| label: fig-worddfav
#| fig-cap: Mots en défaveurs d'un ACR

zz <- fav |>
  dplyr::filter(faveur == "temoin_defaveur_acr") |> 
  count(mots, sort = TRUE) 

  ggplot(zz, aes(label = mots, size= n, color = n)) +
   geom_text_wordcloud(grid_size = 2,area_corr = FALSE) +
  theme_minimal()+
  scale_color_gradient(low = "red", high = "forestgreen")
```

Les mots respire, respiration\dots sont largement les plus souvent cités dans les deux cas.

\appendix

# Technique 


Le risque $\alpha$ retenu est de 0,05 & la puissance de 0,8.

VU l'effectif aucune hypothèse de normalité n'a pu être faite. Les données discrètes sont présentées en pourcentage puis comparées par le test du $\Chi^2$ de Pearson avec correction de Yates si nécessaire. Les données numériques ont été présentées par leur médiane & les quartiles.

L'analyse statistique a été réalisée avec le logiciel **R**[@rstat] & divers packages en particulier `tidyverse` [@tidy] & `baseph` [@baseph].

L'analyse du texte a été faite après préparation des données en extrayant pour chaque mot sa racine (ou lemme) puis en excluant les mots *vides* (pronoms, auxillaires\dots)\footnote{Le corpus de référence est \emph{À la recherche du temps perdu} !}.

Un dépôt GitHub est utilisé qui ne comprend que le code & non les données ou résultats. Au besoin un faux tableau de données sera présenté pour permettre des tests.

<https://gitlab.com/uscr/acr90/>

\printglossary[type=\glsxtrabbrvtype, title={Abbrévations}]

\addcontentsline{toc}{chapter}{Bibliographie}
