---
subtitle: "Rapport statistique V2.0"
---

```{r}
#| label: setup

rm(list = ls())
#
library(baseph)
library(janitor)
library(tidyverse)
library(gtsummary)
library(ggsci)
library(kableExtra)
library(lubridate)
library(factoextra)
library(missMDA)
library(FactoMineR)
library(kableExtra)
library(forestmodel)
library(labelled)
library(epiDisplay)
library(visdat)
library(GGally)
library(ggridges)
library(colorspace)
#library(xlsx)
library(apyramid)
library(plotly)
#
theme_gtsummary_language(language = "fr", decimal.mark = ",")
options(OutDec = ",")
#
load("datas/acr90.RData")
expx <- FALSE
classeur <- "acr90.xlxs"
if (expx){system(paste0("rm -f ",classeur))}
#
theme_gtsummary_language(language = "fr", decimal.mark = ",")
theme_gtsummary_journal(journal = "jama")
options(OutDec = ",")
ptest <- list(all_continuous() ~ "wilcox.test", all_categorical() ~ "chisq.test")
stt <- list(
  all_continuous() ~ "{median} ({p25}, {p75})"
  all_categorical() ~ "{n}/{N} ({p}%)"
)
```


# Description de la population




L'échantillon comporte `r nrow(tt)` cas.

## Données manquantes

```{r}
#| label: fig-manq
#| fig-cap: Données manquantes
#| fig-asp: 0.8

vis_dat(tt)
```

L'échantillon comporte peu de données manquantes.

## Patient

```{r}
#| label: tbl-pat
#| tbl-cap: Patient

tt |> 
dplyr::select(sexe, age) |> 
 tbl_summary(missing = "no",
              statistic = stt) |> 
   bold_labels() |> 
   modify_header(label ~ " ") |>
  pexptabph(exp = expx, nomfich = classeur , nomsheet = "pat", lg = TRUE) 
```

```{r}
#| label: fig-pyr
#| fig-cap: Pyramide des âges

pyramid(tt$age, tt$sexe, col.gender = c("pink", "lightblue"), main = "Pyramide des âges",binwidth = 10)
```

## Appel

\label{tbl-appel}

```{r}
#| label: tbl-appel
#| tbl-cap: Appel

tt |> 
dplyr::select(motif_de_lappel:ton_appel, lien:sexe_de_lappelant,horaire_3_huit) |> 
 tbl_summary(missing = "no",
              statistic = stt) |> 
   bold_labels() |> 
   modify_header(label ~ " ") |>
  pexptabph(exp = expx, nomfich = classeur , nomsheet = "appel", lg = TRUE) 
```

## ARM

```{r}
#| label: tbl-arm
#| tbl-cap: ARM

tt |> 
dplyr::select(sexe_arm:experience_arm) |> 
 tbl_summary(missing = "no",
              statistic = stt) |> 
   bold_labels() |> 
   modify_header(label ~ " ") |>
  pexptabph(exp = expx, nomfich = classeur , nomsheet = "arm", lg = TRUE) 
```

# Critère principal
*Temps en secondes entre le décrochage de l’appel et la reconnaissance de l’arrêt cardiaque par l’assistant de régulation médicale*

```{r}
#| label: imput1
#| eval: false
nn <- tt |> 
  dplyr::select(-c(patient, horaire_de_lappel)) |> 
  missMDA::estim_ncpFAMD()
nn <- nn$ncp
```

```{r}
#| label: imput2

tt <- tt |> 
  mutate(age = cut(age, breaks = c(0, 20, 40, 60, 80, 100), right = FALSE))
var_label(tt$age) <- "Âge du patient"


nn <- 5
tti <- tt |> 
  dplyr::select(-c(patient, horaire_de_lappel)) 
zz <- imputeFAMD(tti,ncp = nn)
tti <- zz$completeObs
```

```{r}
#| label: tbl-princ1
#| tbl-cap: Délai décrochage/reconnaissance de l'ACR

tt |> 
  dplyr::select(delai_reconnaissance) |>
  tbl_summary(
    type = all_continuous() ~ "continuous2",
    statistic = all_continuous() ~ c(
      "{median} ({p25}, {p75})",
      "{mean} ± {sd}",
      "{min}, {max}"
    ),
    missing = "no"
  ) |> 
     bold_labels() |> 
   modify_header(label ~ "Temps en secondes") |>
  pexptabph(exp = expx, nomfich = classeur , nomsheet = "delai1", lg = TRUE) 
```

```{r}
#| label: fig-princ1a
#| fig-cap: Délai décrochage/reconnaissance de l'ACR

tt |> 
  ggplot(aes(x = delai_reconnaissance)) +
  geom_histogram(binwidth = 20, fill = "lightblue", color = "black") +
  labs(
    title = "Délai entre le décrochage et la reconnaissance de l'ACR",
    x = "Temps en secondes",
    y = "Nombre de cas"
  ) +
  theme_minimal()
```

```{r}
#| label: fig-princ1b
#| fig-cap: Délai décrochage/reconnaissance de l'ACR

tt |> 
  ggplot(aes(x = 1, y = delai_reconnaissance)) +
  geom_violin(fill = "lightblue") +
  geom_boxplot(width = 0.2, fill = "grey90") +
  labs(
    title = "Délai entre le décrochage et la reconnaissance de l'ACR",
    y = "secondes",
    caption = ""
  ) +
  theme_light() +
    scale_y_continuous(breaks = seq(0,600,60), labels =  seq(0,600,60)) +
  scale_fill_jama() +
  theme(
    plot.title = element_text(size = 14, face = "bold"),
    plot.subtitle = element_text(size = 12),
    axis.title.x = element_blank(),
    legend.title = element_text(size = 12),
    axis.title.y = element_text(
      size = 12,
      angle = 90,
      vjust = .5
    ),
    axis.text.x = element_blank(),
    axis.text.y = element_text(size = 12),
    legend.position = "none"
  )
```

# Facteurs influants

```{r}
#| label: tbl-facteurs1
#| tbl-cap: Analyse univariée des facteurs influant sur le délai de reconnaissance de l'ACR


tt |> 
  dplyr::  select(delai_reconnaissance:motif_de_lappel,ton_appel:sexe_de_lappelant, horaire_3_huit) |> 
  tbl_continuous(variable = delai_reconnaissance) |> 
  add_p() |> 
       bold_labels() |> 
   modify_header(label ~ "Temps en secondes") |>
  pexptabph(exp = expx, nomfich = classeur , nomsheet = "factreco", lg = TRUE) 
              
                 
```

Les femmes sont plus convaincantes que les hommes pour faire reconnaître un ACR.

```{r}
#| label: fig-princ1reg
#| fig-cap: Délai décrochage/reconnaissance de l'ACR -- Régression

lm(delai_reconnaissance ~  motif_de_lappel + ton_appel + sexe_arm +  sexe_de_lappelant + horaire_3_huit, data = tt) |> 
  forest_model(format_options = list(text_size = 2)) 

```

Il vaut mieux appeler pour une noyade & être une femme.

# Critères secondaires

## Critère 1
*Motif de l’appel initial*
voir tableau **Appel** (\ref{tbl-appel}).

## Critères 2 & 3

*Recueil de tout ce qui est dit par le témoin permettant de mettre en évidence ou rallongeant la détection de l’arrêt cardiaque.*

## Critère 4
*Temps en secondes avant la demande de recherche d’un DAE au témoin.*

Un DAE a été demandé uniquement pour un cas. 

## Critère 5
*Temps en secondes avant l’initiation d’un massage cardiaque externe.*

```{r}
#| label: tbl-initmce
#| tbl-cap: cc

tt |> 
  dplyr::select(delai_mce) |>
  tbl_summary(
    type = all_continuous() ~ "continuous2",
    statistic = all_continuous() ~ c(
      "{median} ({p25}, {p75})",
      "{mean} ± {sd}",
      "{min}, {max}"
    ),
    missing = "no"
  ) |> 
     bold_labels() |> 
   modify_header(label ~ "Temps en secondes") |>
  pexptabph(exp = expx, nomfich = classeur , nomsheet = "initmce", lg = TRUE) 
```

```{r}
#| label: fig-initmce1
#| fig-cap: Temps avant l’initiation d’un massage cardiaque externe

tt |> 
  ggplot(aes(x = delai_mce)) +
  geom_histogram(binwidth = 20, fill = "lightblue", color = "black") +
  labs(
    title = "Temps avant l’initiation d’un massage cardiaque externe",
    x = "Temps en secondes",
    y = "Nombre de cas",
    caption = ""
  ) +
  theme_light() +
  theme(
    plot.title = element_text(size = 14, face = "bold"),
    plot.subtitle = element_text(size = 12),
    axis.title.x = element_text(size = 12),
    legend.title = element_text(size = 12),
    axis.title.y = element_text(
      size = 12,
      angle = 90,
      vjust = .5
    ),
    axis.text.x = element_text(size = 12),
    axis.text.y = element_text(size = 12),
    legend.position = "none"
  )
```

```{r}
#| label: fig-pinitmce2
#| fig-cap: Temps avant l’initiation d’un massage cardiaque externe

tt |> 
  ggplot(aes(x = 1, y = delai_reconnaissance)) +
  geom_violin(fill = "lightblue") +
  geom_boxplot(width = 0.2, fill = "grey90") +
  labs(
    title = "Temps avant l’initiation d’un massage cardiaque externe",
    y = "secondes",
    caption = ""
  ) +
  theme_light() +
    scale_y_continuous(breaks = seq(0,600,60), labels =  seq(0,600,60)) +
  theme(
    plot.title = element_text(size = 14, face = "bold"),
    plot.subtitle = element_text(size = 12),
    axis.title.x = element_blank(),
    legend.title = element_text(size = 12),
    axis.title.y = element_text(
      size = 12,
      angle = 90,
      vjust = .5
    ),
    axis.text.x = element_blank(),
    axis.text.y = element_text(size = 12),
    legend.position = "none"
  )
```

## Critères 6 & 7

Voir tableau **Appel** (\ref{tbl-appel}).